高雄高等行政法院裁定
                                      110年度聲再字第2號
聲  請  人　林王秋玉


上列聲請人因聲請迴避事件，對於中華民國110年4月26日本院10
9年度聲再字第117號裁定，聲請再審，本院裁定如下：
　　主  文
一、再審之聲請駁回。
二、再審訴訟費用由聲請人負擔。
　　理  由
一、按對於確定裁定聲請再審，應依行政訴訟法第283條準用第2
    77條第1項第4款之規定表明再審理由，此為必須具備之程式
    。所謂表明再審理由，必須指明確定裁定有如何合於行政訴
    訟法第273條第1項各款、第2項或第274條所定再審事由之具
    體情事，始為相當。倘僅泛言有何條款之再審事由，而無具
    體情事者，尚難謂已合法表明再審理由。如未表明再審理由
    ，法院無庸命其補正。
二、聲請人係對本院民國110年4月26日本院109年度聲再字第117
    號聲請迴避事件之裁定（下稱原確定裁定）聲請再審。經查
    ，原確定裁定之駁回理由為：「依聲請人『第四次再審聲請
    書』所載理由，無非重述其在先前訴訟程序有關憲法第19條
    在各該案審理過程並未予以落實等之主張，而對於原確定裁
    定，究有如何合於行政訴訟法第273條第1項各款所定再審事
    由之具體情事，則未據敘明，難謂已合法表明再審理由。」
    等語，足見係認聲請再審未具體表明再審理由，以聲請不合
    法予以裁定駁回。惟查，本件聲請人提出「第五次再審聲請
    書」所載理由僅以：本案及歷次再審法官就本案之地價稅事
    件未依法律審究，故意繞過或架空憲法第19條，未經言詞辯
    論即予裁定駁回，如何達成行政訴訟法第1條之宗旨，涉嫌
    刑法第100條及第124條，聲請人自得請求本案及歷次再審法
    官迴避本案的後續再審等語。可見再審原告對於原確定裁定
    ，究有如何合於行政訴訟法第273條第1項各款所定再審事由
    之具體情事，未據以敘明，難謂已合法表明再審理由。從而
    ，依上述規定及說明，聲請人再審之聲請，自屬不合法，應
    予駁回。
三、當事人就同一事件對於法院所為歷次裁判聲請再審，必須其
    對最近一次裁判之再審有理由，始得進而審究其前此歷次裁
    判有無再審理由。本件聲請人對原確定裁定所為再審之聲請
    既不合法，自無庸審究其前歷次裁判有無再審理由（最高行
    政法院97年度裁字第4197號裁定、100年度裁字第2433號裁
    定意旨參照）。聲請人對原確定裁定所為再審聲請既不合法
    ，則其所為其他實體主張及就前此歷次裁判有無再審理由，
    即無庸再為審酌，併予敘明。
四、結論：再審之聲請不合法。
中　　華　　民　　國　　110　 年　　10　　月　　5　　 日
             高雄高等行政法院第三庭
                         審判長法官　吳  永  宋
                               法官　黃  堯  讚
                               法官　孫　奇　芳
以上正本係照原本作成。
不得抗告。
中　　華　　民　　國　　110　 年　　10　　月　　5　　 日

                             書記官　宋  鑠　瑾